# 同一控制下合并账面价值确认

提问人：AaronShi 时间：2021-10-31 08:05:05
求助，A集团控股B公司60%股权，控股C公司100%股权，C公司名下有账面价值 1 亿的土地房产。C公司将土地房产作价 2 亿元增资到100%控制的D公司，然后把D公司100%股权评估 4 亿卖给B公司（B公司只有土地房产）。
请教陈版，如果以B公司为主体编制合并报表，对同控合并后的D公司的土地房产的价值按照 1 亿元还是 2 亿元确认账面价值？
感谢！

回答人：chenyiwei
关键是看B收购D是否构成”同一控制下企业合并“，即D是否构成“业务”。因为单纯的土地房产是不构成“业务”的。即使人为地通过集团内部重组将房产和土地装入一个原本构成“业务”的D公司，但如果D公司的原有业务和这些土地房屋没有关联，则B仍应将对D的收购分解为一项业务合并和一项资产收购处理。
如果这些房屋土地在并入D前后都是单独运作的（例如，单独的房地产开发项目，或者投资性房地产），与B、D的现有业务均无关，则B取得这些房屋土地不是企业合并而是资产购买，相应地在B的合并报表中对这些房屋土地应按评估值（公允价值）进行初始计量。